最高法院刑事判決　　　　　　　　　　　　　　　　　八十八年度台非字第四七號
　　上訴人　最高法院檢察署檢察總長
　　被　告　甲○○
右上訴人因被告恐嚇案件，對於台灣台東地方法院中華民國八十六年十一月二十日第
一審確定判決 (八十六年度易字第一○三九號，起訴案號：台灣台東地方法院檢察署
八十六年度偵字第一一九七號) ，認為違法，提起非常上訴，本院判決如左：
    主  文
原判決關於違背法令部分撤銷。
    理  由
非常上訴理由稱：「按判決不適用法則或適用不當者，當然為違背法令。又受二年以
下有期徒刑、拘役、罰金之宣告，以前未曾受有期徒刑以上刑之宣告，認以暫不執行
為適當者，得宣告二年以上五年以下之緩刑，刑事訴訟法第三百七十八條及刑法第七
十四條第一款所明定。本件被告甲○○前於民國八十五年十月間，因妨害自由等案件
，經台灣板橋地方法院於八十六年五月三十日、八十六年度訴字第八六二號判決，判
處有期徒刑七月、緩刑三年確定，尚在緩刑期中。復於八十六年十一月二十日因恐嚇
案件，經台灣台東地方法院以八十六年度易字第一○三號判決判處如前開主文所示之
刑，並宣告緩刑二年，則後之台灣台東地方法院宣告緩刑部分之判決，依首開規定，
即屬當然違背法令，因業已確定，合應依刑事訴訟法第四百四十一條及第四百四十三
條提起非常上訴，請將該判決違背法令之宣告緩刑部分判決撤銷，以資糾正。」
本院按對被告宣告緩刑，須被告未曾受有期徒刑以上刑之宣告，或前受有期徒刑以上
刑之宣告，執行完畢或赦免後，五年以內未曾受有期徒刑以上刑之宣告，而現受二年
以下有期徒刑、拘役或罰金之宣告，並認為以暫不執行為適當者，始得為之，刑法第
七十四條規定甚明。所謂受有期徒刑以上刑之宣告者，祇須受刑之宣告確定為已足，
至於是否執行在所不問。因而前受有期徒刑之宣告，雖經同時諭知緩刑，苟無同法第
七十六條刑之宣告失其效力之情形，仍不得於後案宣告緩刑。本件被告甲○○前於八
十五年十月間犯妨害自由等罪，經台灣板橋地方法院於八十六年五月三十日以八十六
年度訴字第八六二號判決應執行有期徒刑七月，緩刑三年確定。緩刑期中，被告又因
八十五年十一月間犯恐嚇罪，經台灣台東地方法院於八十六年十一月二十日以八十六
年度易字第一○三九號判處罰金三千元，如易服勞役以三百元折算一日，緩刑二年確
定，有該二案卷可稽。本件（後案) 判決時，被告既曾受有期徒刑之宣告確定，依前
開說明，自無再予宣告緩刑之餘地。乃原判決竟為緩刑二年之諭知，其適用法則顯有
違誤。案經確定，非常上訴意旨，執以指摘，洵有理由。惟原判決尚非不利於被告，
應僅將其違背法令部分撤銷，以資糾正。
據上論結，應依刑事訴訟法第四百四十七條第一項第一款前段，判決如主文。
中      華      民      國    八十八    年      二      月      四      日
                              最高法院刑事第五庭
                                  審判長法官  黃  劍  青
                                        法官  劉  敬  一
                                        法官  林  增  福
                                        法官  邵  燕  玲
                                        法官  張  清  埤
      右正本證明與原本無異
                                              書  記  官
中      華      民      國    八十八    年      二      月      九      日
